臺灣高等法院臺南分院刑事判決
111年度金上訴字第771號
上  訴  人  
即  被  告  林明慈
選任辯護人  張佩君律師(法扶律師)
上列上訴人因詐欺等案件，不服臺灣雲林地方法院110年度訴字
第449號中華民國111年4月21日第一審判決（起訴案號：臺灣雲
林地方檢察署110年度偵字第1247、2941、3621號），提起上訴
，本院判決如下：
    主  文
㈠原判決關於被訴加重詐欺洪冠雄部分所處之刑及定應執行刑部
  分，均撤銷。
㈡前開刑之撤銷部分，林明慈犯三人以上共同詐欺取財罪，處有
  期徒刑壹年貳月。
㈢其他上訴駁回（被訴加重詐欺盧淑芬部分所處之刑）。
㈣林明慈上開第2項撤銷改判與上訴駁回部分所處之刑，應執行有
  期徒刑壹年陸月。
　　事  實
一、林明慈基於參與犯罪組織之犯意，於民國109年8月底加入暱
    稱「新風泰」之成年人等由三人以上所組成具有持續性、牟
    利性之有結構性詐欺集團組織(下稱本案詐欺集團)，而吳志
    堅、王文君（上2人業經原審判決有罪確定）其後加入上開
    詐欺集團組織，三人均聽從該詐欺集團指揮，由林明慈、吳
    志堅擔任取款車手，王文君則擔任收水角色。
二、林明慈加入本案詐欺集團後，即與本案詐欺集團真實姓名不
    詳之成年成員共同意圖為自己不法之所有，基於三人以上共
    同冒用公務員名義詐欺取財、行使偽造公文書及掩飾、隱匿
    特定犯罪所得來源、去向之洗錢犯意聯絡，由林明慈於109
    年8月31日前某日，在不詳地點，將其所申辦中華郵政股份
    有限公司樹林大同郵局帳號00000000000000號帳戶（下稱郵
    局帳戶）之帳號，提供予前開詐欺集團作為受詐騙之人匯款
    之用，再由詐欺集團不詳成年成員，陸續於109年8月27日8
    時40分起，冒用「新北市政府警察局警員張國志」、「犯罪
    金融科林科長」及「臺灣臺北地方檢察署檢察官黃立維」等
    公務員名義，撥打電話向盧淑芬佯稱其名下帳戶涉及詐欺案
    件，若傳喚未到，將遭收押並凍結財產，需依檢察官指示將
    資金提存云云，致盧淑芬陷於錯誤，依該詐欺集團不詳成年
    成員指示而陸續交付下列財物：
　㈠109年8月31日13時26分許，在臺中市○區○○路000號臺中英才
    郵局，臨櫃匯款新臺幣（下同）43萬元至前開郵局帳戶，再
    前往臺中市○區○○街000○0號○○便利商店○○店（下稱○○超商○○
    店）收取偽造如附表二編號1所示之「台北地檢署監管科收
    據」公文書。隨後林明慈依前開集團成年成員之指示，於10
    9年8月31日14時10分許，在臺中市某銀行，提領43萬元後，
    再將該現金依指示上繳其他詐欺集團成年成員，以此方式隱
    匿盧淑芬所匯入詐騙款項之去向而使金流無法追蹤。
　㈡109年9月1日13時29分許，在臺中市○區○○路○段000號臺灣新
    光商業銀行向上分行，臨櫃匯款48萬元至前開郵局帳戶，再
    前往○○超商○○店收取偽造如附表二編號2所示之「台北地檢
    署監管科收據」公文書。隨後林明慈於109年9月1日13時53
    分許，在臺中市某銀行，提領48萬元後，再將該現金依指示
    上繳其他詐欺集團成年成員，以此方式隱匿盧淑芬所匯入詐
    騙款項之去向而使金流無法追蹤。
　㈢109年9月2日10時30分許，在臺中市○區○○路000號兆豐國際商
    業銀行台中分行，臨櫃匯款48萬元至前開郵局帳戶，再前往
    ○○超商○○店收取偽造如附表二編號3所示之「台北地檢署監
    管科收據」公文書，因前開郵局帳戶遭金融機構列為警示帳
    戶，該部分金額因經圈存止付，而未經林明慈提領。
三、林明慈另與吳志堅、王文君、「新風泰」所屬詐欺集團之其
    他成年成員共同意圖為自己不法之所有，基於三人以上共同
    詐欺取財及掩飾、隱匿特定犯罪所得來源、去向之洗錢犯意
    聯絡，先由該詐欺集團不詳成員於附表一所示之時間，以附
    表一所示之方式，詐騙洪冠雄，致其陷於錯誤，依指示於附
    表一所示之時間，匯款至附表一所示之帳戶內。隨後「新風
    泰」集團成員將附表一所示人頭帳戶提款卡、密碼交予王文
    君，王文君再將提款卡、密碼交予吳志堅，由吳志堅駕車搭
    載林明慈，其二人各別於附表一所示之時間、地點，提領如
    附表一所示之款項後，將所提領之詐欺款項連同提款卡交回
    王文君，再由王文君轉交其他上游成員，以此迂迴層轉之方
    式隱匿該詐欺犯罪所得之去向，而製造金流斷點。　
　　理　由
一、本院審理範圍：
　㈠被告僅對上開被訴加重詐欺盧淑芬、洪冠雄之2罪為量刑上訴
    ，依據110年6月18日修正施行之刑事訴訟法第348條第2項規
    定：「上訴得明示僅就判決之刑、沒收或保安處分一部為之
    」，本案係於111年6月22日繫屬本院，被告於本院表明其有
    和解意願，僅針對原審宣告之刑提起上訴，請求本院從輕量
    刑並緩刑（本院卷第75、78頁），故本件審判範圍僅就原判
    決「量刑」及「定應執行刑」妥適與否進行審理。
　㈡被告雖於本院審理表示撤回「事實一」之上訴（本院卷第78
    頁），然因「事實一」與「事實二」有裁判上一罪關係，此
    部分仍隨同上訴，屬本院審判範圍；至原判決附表二沒收部
    分及不另為不受理或免訴部分，均未據上訴，不在本院審理
    範圍內，附此敘明。
　㈢基此，本案關於被告之犯罪事實及論罪理由，原審認事用法
    並無違誤，本院予以照錄並微調如下。
二、上開犯罪事實，業經被告於原審及本院審理時坦承不諱(原
    審卷二第55頁，本院卷第75、78頁)，核與共犯吳志堅、王
    文君於偵訊及原審之供述（偵1247卷第91至95、49至53頁，
    原審卷一第343至352、145至157頁，原審卷二第53至78頁）
    ；告訴人盧淑芬、洪冠雄於警詢之指述相符（警卷第37至57
    頁，偵一卷第11至14頁），並有台北地檢署監管科收據（偵
    一卷第19至23頁）、中華郵政股份有限公司帳號0000000000
    0000號帳戶之客戶歷史交易清單（偵一卷第17頁）、中華郵
    政股份有限公司帳號0000000000000號帳戶之客戶歷史交易
    清單（偵二卷第63至64頁）、第一商業銀行帳號0000000000
    0號帳戶之交易明細（警卷第31至35頁；本院卷一第219至22
    1頁）、監視錄影畫面相片（偵二卷第55至58頁）、雲林縣
    警察局北港分局111年1月11日雲警港偵字第1110000110號函
    暨熱點資料案件詳細列表、提領畫面（本院卷一第223至第2
    35頁）、告訴人洪冠雄提出之匯款憑證及手機畫面翻拍照片
    (警卷第71至75、81、85至87、93至99頁）附卷可稽，足見
    被告自白與事實相符，應堪採信。綜上所述，本案事證明確
    ，被告犯行堪以認定，應依法論科。
三、論罪科刑：　　
　㈠所犯罪名：
　⒈被告未曾因加入本案詐欺集團而違反組織犯罪防制條例遭判
    刑之紀錄，其被訴參與犯罪組織部分，本案乃最先繫屬法院
    之案件，有其臺灣高等法院被告前案紀錄表在卷可佐，是被
    告在本案中應論以參與犯罪組織罪甚明。
　⒉詐欺犯罪之正犯實行犯罪以後，為掩飾、隱匿其犯罪所得財
    物之去向及所在，而令被害人將款項轉入其所持有、使用之
    他人金融帳戶，並由正犯前往提領其犯罪所得款項得手，如
    該帳戶內之款項即係詐欺犯罪所得，因已被提領而造成金流
    斷點，該當掩飾、隱匿之要件，該詐欺犯罪之正犯自亦成立
    洗錢防制法第14條第1項之一般洗錢罪之正犯（最高法院110
    年度台上字第5100號判決意旨參照）。準此，本案被告就犯
    罪事實二自其所申辦之郵局帳戶提領告訴人盧淑芬遭詐欺款
    項並轉交之時，已造成金流斷點。至告訴人盧淑芬受詐欺後
    ，於109年9月2日10時30分許匯入郵局帳戶之48萬元，尚未
    經提領部分，被告及其他本案詐欺集團不詳成員之洗錢犯行
    止於未遂，僅成立洗錢未遂罪，惟其洗錢行為一部既遂一部
    未遂，基於補充關係，應僅論以洗錢（既遂）罪。
　⒊核被告如犯罪事實一、二所為，係犯組織犯罪防制條例第3條
    第1項後段之參與犯罪組織罪、刑法第339條之4第1項第1、2
    款之三人以上共同冒用公務員名義詐欺取財罪及同法第216
    條、第211條之行使偽造公文書罪、洗錢防制法第14條第1項
    之洗錢罪；公訴意旨雖漏未論列被告林明慈犯前開組織犯罪
    防制條例及行使偽造公文書罪名，然上開犯行與其本案論罪
    之三人以上共同冒用公務員名義詐欺取財罪及洗錢罪間，具
    有想像競合犯之裁判上一罪關係，自為起訴效力所及，並經
    當庭告知罪名（原審卷二第54頁，本院卷第74頁），以保障
    被告防禦權，本院即應就此罪名一併審理。又被告所屬詐欺
    集團於「台北地檢署監管科收據」上偽造「臺灣臺北地方法
    院檢察署印」、「檢察官黃立維」印文之行為，乃偽造公文
    書之部分行為，而偽造前開公文書之低度行為，復為行使偽
    造公文書之高度行為所吸收，均不另論罪。
　⒋核被告如犯罪事實三即附表一所為，係犯刑法第339條之4第1
    項第2款之三人以上共同詐欺取財罪、洗錢防制法第14條第1
    項之洗錢罪。
　㈡被告與其餘不詳成年成員間，就如犯罪事實二所示犯行，及
    被告就犯罪事實三即附表一所示犯行，與「新風泰」及其餘
    不詳成年成員間，彼此間均有犯意聯絡及行為分擔，應依刑
    法第28條規定，均論以共同正犯。　
　㈢罪數認定：
　⒈被告所屬之本案詐欺集團向告訴人盧淑芬、洪冠雄施詐後，
    同一告訴人分次匯款，此種情形均係該詐欺集團基於同一決
    意，侵害同一法益，且時間及空間上有連貫性，依一般社會
    健全觀念，難以強行分開，在刑法評價上，應視為數個舉動
    之接續施行，均應論以接續犯之一罪。
　⒉被告加入本案詐欺集團後負責提款，主觀上應均基於同一犯
    罪目的，行為亦具有局部同一性，就被告林明慈犯罪事實一
    、二所為，應屬一行為同時觸犯參與犯罪組織罪、三人以上
    共同冒用公務員名義詐欺取財罪、行使偽造公文書罪及洗錢
    罪等部分，為想像競合犯，從一重論以三人以上共同冒用公
    務員名義詐欺取財罪處斷。至被告所為犯罪事實三部分之加
    重詐欺犯行時，雖仍繼續參與犯罪組織，惟因就其等參與犯
    罪組織行為之部分，已經在前揭部分或其他案件予以評價，
    基於刑罰禁止雙重評價原則，僅論以三人以上共同詐欺取財
    罪及洗錢罪即已足，並依刑法第55條前段規定，從一重論以
    三人以上共同詐欺取財罪。
　⒊被告就所參與之各次犯行(2罪)，犯意各別，行為互殊，應予
    分論併罰。
  ㈣犯罪事實三即附表一「匯款時間、金額」、「提款時間、金
    額」欄記載「（起訴效力所及）」之部分，起訴書原均未論
    及，然有雲林縣警察局北港分局111年1月11日雲警港偵字第
    1110000110號函暨熱點資料案件詳細列表、提領畫面（本院
    卷一第223至第235頁）附卷可稽，應認均係被告該次共同詐
    騙之金額，且此部分與原先起訴之部分，具有實質上一罪關
    係，依刑事訴訟法第267條規定，亦為起訴效力所及，而在
    本院審判的範圍內。
  ㈤刑之減輕事由：
　  被告就本案各次所犯一般洗錢罪，既均坦白承認，原依洗錢
    防制法第16條第2項規定均應減輕其刑，惟其在本案各次犯
    行應均從一重以三人以上共同(冒用公務員名義)詐欺取財罪
    論處，就其等此部分想像競合輕罪得減刑部分，應由本院於
    後述依刑法第57條量刑時一併衡酌該部分減輕其刑事由。
　㈥不適用刑法第59條酌減及緩刑：
　⒈刑法第59條規定犯罪之情狀可憫恕者，得酌量減輕其刑，其
    所謂「犯罪之情狀」，與同法第57條規定科刑時應審酌之一
    切情狀，並非有截然不同之領域，於裁判上酌減其刑時，應
    就犯罪一切情狀（包括第57條所列舉之10款事項），予以全
    盤考量，審酌其犯罪有無可憫恕之事由（即有無特殊之原因
    與環境，在客觀上足以引起一般同情，以及宣告法定低度刑
    ，是否猶嫌過重等等），以為判斷（最高法院95年度台上字
    第6157號判決參照）。尤以此項酌減之規定，係推翻立法者
    之立法形成，就法定最低度刑再予減輕，為司法之特權，適
    用上自應謹慎，未可為常態，其所具特殊事由，應使一般人
    一望即知有可憫恕之處，非可恣意為之。　
　⒉被告並無與被害人全部和解，而刑法第59條酌減為例外規定
    ，自應從嚴審酌，被告提供自己帳戶並擔任車手，且現僅賠
    償1萬元，以本案2罪合計財損高達上百萬元，實難認定有判
    處最低度刑仍情輕法重、情堪憫恕之情，自無刑法第59條之
    適用。
　⒊被告未獲被害人全部原諒，且前有sim卡之詐欺犯行，判處拘
    役刑執行完畢，有前案紀錄表可按，尚難認其僅係一時失慮
    而無再犯之虞以暫不執行為適當，爰無從宣告緩刑。　
　㈦組織犯罪防制條例第3條第3項規定業經司法院釋字第812號解
    釋認定違憲，自110年12月10日起失其效力，法院自無從依
    該已失效規定，衡酌有無對被告宣告強制工作之必要，併此
    敘明。
四、撤銷改判之理由（被訴加重詐欺洪冠雄部分所處之刑及定應
    執行刑部分）：
  ㈠原審以被告此部分罪證明確，予以論科，固非無見。惟查，
    被告於本院與告訴人洪冠雄成立調解，願意賠償10萬元，有
    調解筆錄可按（本院卷第109至110頁），目前已賠償1萬元
    ，原審量刑時未及審酌此一有利被告量刑因子，尚有未洽。
    被告提起上訴，以願意和解為由指摘原判決不當，為有理由
    ，應由本院將原判決此部分撤銷改判，定應執行刑部分失所
    附麗，亦一併撤銷。
　㈡爰審酌被告有如下所述量刑事由等一切情狀，坦承犯行並於
    本院成立調解，部分賠償等節，量處如本院主文欄第2項所
    示之刑。
五、駁回上訴之理由（被訴加重詐欺盧淑芬部分所處之刑）：
  ㈠原審以被告共同加重詐欺，罪證明確，因而依原判決所示法
    條，並審酌被告正值青壯，不思正途賺取錢財，竟貪圖不法
    利益，加入詐欺集團擔任車手而共同參與詐欺及洗錢犯行，
    造成告訴人盧淑芬受有財產上損害，所為實有不該；惟念其
    犯後坦認犯行(就上開洗錢犯行，亦符合自白減刑之事由)，
    但未賠償盧淑芬之損失，兼衡其等犯罪之動機、目的、手段
    、於本案所擔任之犯罪角色、參與程度，暨其等於本院自陳
    之智識程度、職業、家庭經濟狀況等一切情狀，量處有期徒
    刑1年4月。本院核其認事用法並無不當，量刑亦稱允洽，應
    予維持。
　㈡被告雖以願意和解賠償，請求從輕量刑並緩刑云云，指摘原
    判決量刑不當而提起上訴，然查：
　⒈被告與盧淑芬並無達成和解，難認有何從輕之量刑因子。
　⒉再者，被告一度於本院審理辯稱：原判決犯罪事實一、二，
    否認有組織及加重詐欺之罪名，僅承認洗錢云云（本院卷第
    77頁），雖經本院曉諭及被告當庭與辯護人討論後，已全部
    坦承犯行（本院卷第77至78頁），惟亦可見被告之犯後態度
    。況被告係提供自己帳戶予詐騙集團成員使用，並親自臨櫃
    分別提款43萬元、48萬元後，上繳不詳集團成員，以此鉅額
    款項，如非詐騙集團能掌握被告，豈敢讓其領取而不擔心遭
    黑吃黑？其辯稱為美化帳戶云云，與事證及常情不合，顯見
    其並非誠心悔過。參以被告之配偶為同案被告吳志堅，且被
    告於108年間有賣sim卡之幫助詐欺犯行，足見其屢屢觸法，
    對刑罰之反應力不佳。
　⒊按量刑之輕重，係事實審法院得依職權自由裁量之事項，茍
    已斟酌刑法第57條各款所列情狀而未逾越法定刑度，則不得
    遽指為違法；上級法院對於下級法院之職權行使，原則上應
    予尊重（最高法院72年台上字第6696號判例、85年度台上字
    第2446號判決意旨參照）。本案原判決就量刑部分，已審酌
    刑法第57條規定之多款量刑事由，並未逾越法定刑度，亦無
    濫用裁量情事。被害人盧淑芬遭騙損失金額近百萬元，本案
    法定刑為有期徒刑1年以上，被告並無和解賠償，被害人盧
    淑芬請求從重量刑等情，有本院公務電話紀錄查詢可按（本
    院卷第49、89頁），是原審量處有期徒刑1年4月，並無過重
    。被告既未獲得被害人原諒，亦無和解賠償，且並非初犯，
    難認有酌減及緩刑之適用。其餘抗辯，已為原審審酌，上開
    量刑，並無不當。
　⒋綜上，被告持上開事由提起上訴而指摘原審量刑過重不當，
    為無理由，應予駁回。
六、被告所犯上開2罪，符合數罪併罰之要件，斟酌其所犯皆屬
    財產犯罪，侵害法益相類，次數2次，爰就上開撤銷部分及
    上訴駁回部分定應執行刑如主文。
據上論斷，應依刑事訴訟法第368條、第369條第1項前段、第364
條、第299條第1項前段，判決如主文。
本案經檢察官黃立夫提起公訴，檢察官謝錫和到庭執行職務。
中　　華　　民　　國　　111 　年　　10　　月　　 13 　日
                  刑事第五庭    審判長法　官  蔡廷宜
                                      法　官  蔡川富
                                      法　官  翁世容
以上正本證明與原本無異。
如不服本判決應於收受送達後20日內向本院提出上訴書狀，其未
敘述上訴理由者，並得於提起上訴後20日內向本院補提理由書（
均須按他造當事人之人數附繕本）「切勿逕送上級法院」。
                                      書記官  顏惠華
中　　華　　民　　國　　111 　年　　10　　月　　13　　日
附錄本案論罪科刑法條：
中華民國刑法第211條
偽造、變造公文書，足以生損害於公眾或他人者，處1年以上7年
以下有期徒刑。
中華民國刑法第216條
行使第210條至第215條之文書者，依偽造、變造文書或登載不實
事項或使登載不實事項之規定處斷。
中華民國刑法第339條之4
犯第339條詐欺罪而有下列情形之一者，處1年以上7年以下有期
徒刑，得併科1百萬元以下罰金：
一、冒用政府機關或公務員名義犯之。
二、三人以上共同犯之。
三、以廣播電視、電子通訊、網際網路或其他媒體等傳播工具，
    對公眾散布而犯之。
前項之未遂犯罰之。
洗錢防制法第14條
有第二條各款所列洗錢行為者，處7年以下有期徒刑，併科新臺
幣5百萬元以下罰金。
前項之未遂犯罰之。
前二項情形，不得科以超過其特定犯罪所定最重本刑之刑。
組織犯罪防制條例第3條
發起、主持、操縱或指揮犯罪組織者，處3年以上10年以下有期
徒刑，得併科新臺幣1億元以下罰金；參與者，處6月以上5年以
下有期徒刑，得併科新臺幣1千萬元以下罰金。但參與情節輕微
者，得減輕或免除其刑。
具公務員或經選舉產生之公職人員之身分，犯前項之罪者，加重
其刑至二分之一。
犯第1項之罪者，應於刑之執行前，令入勞動場所，強制工作，
其期間為3年。
前項之強制工作，準用刑法第90條第2項但書、第3項及第98條第
2項、第3項規定。
以言語、舉動、文字或其他方法，明示或暗示其為犯罪組織之成
員，或與犯罪組織或其成員有關聯，而要求他人為下列行為之一
者，處3年以下有期徒刑，得併科新臺幣3百萬元以下罰金：
一、出售財產、商業組織之出資或股份或放棄經營權。
二、配合辦理都市更新重建之處理程序。
三、購買商品或支付勞務報酬。
四、履行債務或接受債務協商之內容。
前項犯罪組織，不以現存者為必要。
以第5項之行為，使人行無義務之事或妨害其行使權利者，亦同
。
第5項、第7項之未遂犯罰之。　　
附表一：
編號 被害人 詐欺方式 匯款時間、金額 匯入帳戶 提款人 提款時間、金額(新臺幣) 提領地點 1 洪冠雄 詐欺集團成員於109年12月5日14時46分許，假冒東森購物平台之客服人員與土地銀行襄理，撥打電話聯絡洪冠雄佯稱：因作業疏失，將其信用卡誤刷24次，若未配合將會凍結其帳戶，需至自動櫃員機操作取消云云，致洪冠雄陷於錯誤，而依指示將右列金額匯入右列帳戶內。 109年12月5日 ⑴17時25分許   49,991元 ⑵17時27分許 　49,989元 ⑶17時29分許 　49,991元 ⑷22時18分許 　49,989元 ⑸22時20分許 　49,989元 109年12月6日 ⑹0時7分許 　49,991元 (中華郵政) 000-00000000000000號帳戶 林明慈 109年12月5日 ⑴17時34分許   60,000元 ⑵17時35分許 　60,000元  雲林縣○○鎮○○路00號○○郵局    109年12月5日 ⑴17時30分許 　49,989元 109年12月6日 ⑵0時34分許 　49,991元 ⑶0時36分許   49,991元(起訴效力所及)  (第一商業銀行) 000-00000000000號帳戶 林明慈 109年12月5日 ⑴17時45分許   30,000元 ⑵17時46分許 　30,000元 ⑶17時47分許 　20,000元 ⑷17時48分許 　20,000元 雲林縣○○鎮○○路00號第一商業銀行○○分行      吳志堅 109年12月6日 0時59分許 20,000元(起訴效力所及) 雲林縣○○市○○路○段000號國立臺灣大學醫學院附設醫院○○分院○○院區       109年12月6日 ⑴1時4分許   20,000元(起訴效力所及) ⑵1時5分許 　20,000元(起訴效力所及) 雲林縣○○市○○路○段000號○○便利商店○○○○店       109年12月6日 ⑴1時17分許   20,000元(起訴效力所及) ⑵1時22分許   1,4000元(起訴效力所及) 雲林縣○○市○○路00號彰化商業銀行○○分行 
附表二：
編號 品名 數量 備註 1 偽造之109年8月31日「台北地檢署監管科收據」之「檢察官黃立維」、「臺灣臺北地方法院檢察署印」印文1紙 2枚 偵一卷第19頁 2 偽造之109年9月1日「台北地檢署監管科收據」之「檢察官黃立維」、「臺灣臺北地方法院檢察署印」印文1紙 2枚 偵一卷第21頁 3 偽造之109年9月2日「台北地檢署監管科收據」之「檢察官黃立維」、「臺灣臺北地方法院檢察署印」印文1紙 2枚 偵一卷第23頁 

卷 宗 與 簡 稱 對 照 表  警卷 雲林縣警察局北港分局雲警港偵字第11100000933號刑案偵查卷宗 偵一卷 臺灣新北地方檢察署109年度偵字第40189號卷偵查卷宗 偵二卷 臺灣雲林地方檢察署110年度偵字第2941號卷偵查卷宗 本院卷一、二 本院110年度訴字卷第449號卷一、二